臺灣嘉義地方法院刑事裁定
聲　請　人　臺灣嘉義地方法院檢察署檢察官
受　刑　人　蔡清標
上列聲請人因受刑人數罪併罰有二裁判以上，聲請定其應執行之
刑（100年度執字第1397號），本院裁定如下：
    主  文
蔡清標所犯如附表所示各罪，所處如附表所載之有期徒刑，應執
行有期徒刑拾玖年。
    理  由
一、查受刑人蔡清標因違反毒品危害防制條例等案件，分別經法
    院先後判處如附表所示之刑，均經分別確定在案，有判決書
    及臺灣高等法院被告前案紀錄表等件在卷可稽。茲檢察官聲
    請定其應執行之刑，本院審核認聲請為正當，應定其應執行
    之刑，爰依刑事訴訟法第477條第1項，刑法第53條、第51條
    第5款，裁定如主文。
二、另附表編號五、六，被告違反藥事法之犯行，經本院以98年
    度訴字第626號判決各判處有期徒刑8月，因被告適於臺灣嘉
    義鹿草分監執行，前揭判決嗣於100年2月8 日送達被告上開
    執行處所，及臺灣嘉義地方法院檢察署，經被告本人及檢察
    官收受後，均未提起上訴，此有臺灣高等法院臺南分院100
    年度上訴字第226 號判決在卷可佐，復經本院調取98年度訴
    字第626 號卷核閱無訛，故上開事實即堪認定。又在監所之
    被告，可不經監所長官而提出上訴書狀（見刑事訴訟法第35
    1條第4項），且該監所不在法院所在地者，得扣除在途期間
    (最高法院77年度第4 次刑事庭會議決議意旨參照)，而嘉義
    監獄鹿草分監位在嘉義縣，依法院訴訟當事人在途期間標準
    第2條規定，在途期間為2日，若將應扣除之在途期間2 日與
    不變之上訴期間10日聯接計算，其上訴期間至100年2月20日
    ，適逢星期日，依民法第122 條規定「期間之末日，為星期
    日、紀念日或其他休息日時，以其休息日之次日代之」，是
    上訴期間應於100年2月21日屆滿，故本院前揭判決就被告所
    犯附表編號五、六之犯行所判處之罪刑，即於100年2月21日
    確定，此部分臺灣高等法院被告前案紀錄表載以100年4 月1
    日確定即屬有誤，併此敘明。
中    華    民    國   100    年    5     月    31    日
                  刑事第五庭    法  官  啟夫
上列正本證明與原本無異。
如不服本裁定，應於裁定送達後5日內向本院提出抗告狀（應附
繕本）。
中    華    民    國   100    年    5     月    31    日
                                書記官  侯麗茹
附表：
(一)  因於98年1月9日，犯刑法第342條第1項之故買贓物罪，經
      本院以98年度嘉簡字第347號判決判處有期徒刑4月，於98
      年4月13日確定。
(二)  因於98年1月17日，犯毒品危害防制條例第10條第1項之施
      用第一級毒品罪，經本院以98年度訴字第197 號判決判處
      有期徒刑9月，於98年5月21日確定。
      (上開2罪，經本院98年度聲字第751 號裁定定應執行有期
       徒刑1年)
(三)  因於98年3月25日，犯毒品危害防制條例第10條第1項之施
      用第一級毒品罪，經本院以98年度訴字第475 號判決判處
      有期徒刑9月，於98年7月13日確定。
(四)  因於97年12月1日，犯刑法第330條第1 項之加重強盜罪，
      經本院以99年度訴字第233號判決判處有期徒刑7年6 月，
      嗣各經臺灣高等法院臺南分院以99年度上訴字第777 號判
      決，及最高法院以99年度台上字第7873號判決駁回上訴，
      ，於99年12月16日確定。
(五)  因於97年6月29日，犯藥事法第83條第1項之轉讓禁藥罪，
      經本院以98年度訴字第626號判決判處有期徒刑8 月，於1
      00年2月21日確定。
(六)  因於97年7月2日，犯藥事法第83條第1 項之轉讓禁藥罪，
      經本院以98年度訴字第626號判決判處有期徒刑8月，於10
      0年2月21日確定。
(七)  因於97年6月29日，犯毒品危害防制條例第4條第1 項之販
      賣第一級毒品罪，經本院以98年度訴字第626 號判決判處
      有期徒刑8年6月，嗣經臺灣高等法院臺南分院以100 年度
      上訴字第226號判決駁回上訴，於100年4月1日確定。
(八)  因於97年8月15日，犯毒品危害防制條例第4條第1 項之販
      賣第一級毒品罪，經本院以98年度訴字第626 號判決判處
      有期徒刑8年6月，嗣經臺灣高等法院臺南分院以100 年度
      上訴字第226號判決駁回上訴，於100年4月1日確定。
(九)  因於97年7月2日，犯毒品危害防制條例第4條第1項之販賣
      第一級毒品罪，經本院以98年度訴字第626 號判決判處有
      期徒刑8年6月，嗣經臺灣高等法院臺南分院以100 年度上
      訴字第226號判決駁回上訴，於100年4月1日確定。
(十)  因於97年6月29日，犯毒品危害防制條例第4條第1 項之販
      賣第一級毒品罪，經本院以98年度訴字第626 號判決判處
      有期徒刑8年6月，嗣經臺灣高等法院臺南分院以100 年度
      上訴字第226號判決駁回上訴，於100年4月1日確定。
(十一)因於97年6 月24日，犯毒品危害防制條例第4條第2項之販
      賣第二級毒品罪，經本院以98年度訴字第626 號判決判處
      有期徒刑5年，嗣經臺灣高等法院臺南分院以100年度上訴
      字第226號判決駁回上訴，於100年4月1日確定。
(十二)因於97年6月26日下午4時許，犯毒品危害防制條例第4 條
      第2項之販賣第二級毒品罪，經本院以98年度訴字第626號
      判決判處有期徒刑5年，嗣經臺灣高等法院臺南分院以100
      年度上訴字第226號判決駁回上訴，於100年4月1日確定。
(十三)因於97年6月26日下午5時許，犯毒品危害防制條例第4 條
      第2項之販賣第二級毒品罪，經本院以98年度訴字第626號
      判決判處有期徒刑5年，嗣經臺灣高等法院臺南分院以100
      年度上訴字第226號判決駁回上訴，於100年4月1日確定。
(十四)因於97年6 月27日，犯毒品危害防制條例第4條第2項之販
      賣第二級毒品罪，經本院以98年度訴字第626 號判決判處
      有期徒刑5年，嗣經臺灣高等法院臺南分院以100年度上訴
      字第226號判決駁回上訴，於100年4月1日確定。
(十五)因於97年6 月29日，犯毒品危害防制條例第4條第2項之販
      賣第二級毒品罪，經本院以98年度訴字第626 號判決判處
      有期徒刑5年，嗣經臺灣高等法院臺南分院以100年度上訴
      字第226號判決駁回上訴，於100年4月1日確定。
(十六)因於97年7月3日，犯毒品危害防制條例第4條第2項之販賣
      第二級毒品罪，經本院以98年度訴字第626 號判決判處有
      期徒刑5年，嗣經臺灣高等法院臺南分院以100年度上訴字
      第226號判決駁回上訴，於100年4月1日確定。
(十七)因於97年7月2日，犯毒品危害防制條例第4條第2項之販賣
      第二級毒品罪，經本院以98年度訴字第626 號判決判處有
      期徒刑5年，嗣經臺灣高等法院臺南分院以100年度上訴字
      第226號判決駁回上訴，於100年4月1日確定。
(十八)因於97年6月26日下午1時許，犯毒品危害防制條例第4 條
      第2項之販賣第二級毒品罪，經本院以98年度訴字第626號
      判決判處有期徒刑5年，嗣經臺灣高等法院臺南分院以100
      年度上訴字第226號判決駁回上訴，於100年4月1日確定。
      (上開編號五至十八所示之罪，經本院以98年度訴字第626
      號判決定應執行有期徒刑10年6月確定。)